【裁判字號】    89,訴,2662
【裁判日期】    900119
【裁判案由】    毒品危害防制條例
【裁判全文】
~V;臺灣高雄地方法院刑事判決                     八十九年度訴字第二六六二號
    公  訴  人  臺灣高雄地方法院檢察署檢察官
    被      告  乙○○
    指定辯護人  本院
右列被告因毒品危害防制條例案件，經檢察官提起公訴（八十九年度偵字第二五一八
號），本院判決如左：
    主  文
乙○○無罪。
安非他命壹包（驗後毛重壹．玖參公克）沒收銷燬之。
    理  由
一、公訴意旨略以：被告乙○○基於概括之犯意，於民國八十九年一月十一日、同年
    一月十四日，分別在屏東縣內埔鄉赤山仔、高雄縣鳥松鄉○○路麥當勞速食店前
    ，以一小包新台幣（下同）四千元、二千元之價格，販賣第二級毒品安非他命予
    甲○○共二次。嗣於同年一月一月廿一日廿二時許，在高雄縣鳥松鄉○○路與夢
    裡東巷口，為警查獲乙○○，並扣押其持有之安非他命一小包。因認被告涉犯毒
    品危害防制條例第四條第二項之販賣第二級毒品安非他命罪嫌等情。
二、公訴人認被告涉犯上開罪嫌，係以證人甲○○於警訊及偵查中之指證及扣案之安
    非他命一包，資為論罪依據。被告乙○○自警訊、偵查及本院審理時均堅詞否認
    販賣安非他命二次予甲○○之犯行，於本院審理時辯稱：伊與甲○○共同出資向
    朋友買安非他命二次，第一次伊出二千元，甲○○出四千元，約在屏東大橋下之
    加油站見面，甲○○之朋友蕭瑞發開車載伊與甲○○至屏東赤山向友人綽號「阿
    標」之人購得；第二次係甲○○約伊在麥當勞速食店前，由甲○○之朋友蕭瑞發
    載其至麥當勞速食店前後，伊與甲○○各出二千元，甲○○稱另有他事先行離開
    ，由伊向綽號「阿忠」之友人買回安非他命後，約甲○○在建國路與經武路口平
    分安非他命，扣案之安非他命一包係供其吸食所用等語。
三、按犯罪事實應依證據認定之，無證據不得推定其犯罪事實；又不能證明被告犯罪
    者，應為無罪判決之諭知，刑事訴訟法第一百五十四條、第三百零一條第一項分
    別定有明文。次按認定不利被告之事實，須依積極證據，茍積極證據不足為不利
    於被告事實之認定時，即應為有利於被告之認定，更不必有何有利之證據；又證
    人所作先後不同之證言，何者為可採，事實審法院本得參酌其他相關證據為自由
    之判斷，茍無違經驗法則，即難指為違法，最高法院三十年上字第八一六號、七
    十二年台上字第三九七六號判例參照。經查，甲○○固於警訊時指稱：伊第一次
    於八十九年一月十一日，在屏東縣內埔鄉赤山仔向被告買安非他命四千元，第二
    次於八十九年一月十四日廿時許，在鳥松鄉○○路麥當勞前向被告買安非他命二
    千元，均先打0000000000號電話與被告聯絡交易地點，先交錢予被告
    ，經過一小時後被告再交付安非他命云云。次於偵查中雖亦證稱：伊有向被告購
    買安非他命，警訊所言實在，但已忘記警訊中陳述何時地向被告買安非他命云云
    。嗣證人甲○○於本院審理時與被告隔離訊問，具結證明：伊與被告共同出錢向
    被告朋友買安非他命二次，第一次係其朋友蕭瑞發駕駛自小客車載伊至屏東大橋
    下加油站與被告會面後，再由蕭瑞發載伊與被告至屏東縣內埔鄉赤山仔向被告朋
    友買安非他命，伊出四千元，被告出二千元，購得安非他命後，伊分得二份，被
    告分得一份；第二次係其朋友蕭瑞發駕駛自小客車載伊至麥當勞前與被告會面，
    兩人各出二千元，伊因有事，先行離開，由被告向其友人買回安非他命後平分等
    語明確。核證人甲○○於警訊、偵查及本院審理時之證詞並不相符。茍證人甲○
    ○於警訊中所指之時間地點向被告購買安非他命二次之事實屬實，則其於警訊時
    指稱向被告購買安非他命之次數並非甚多，豈會事隔約五月時間，即於偵查中忘
    記於警訊中所言之向被告購買之時間地點，顯然違背常情，又其於本院供稱：其
    於警訊供稱向被告購買安非他命，係因警察告訴他如此供述可減輕罪刑等語，故
    證人甲○○於警訊時供稱向被告購買安非他命，顯係為供出安非他命來源，可邀
    獲減輕其刑。是其於警訊及偵查中所為之指證是否符合事實，頗有置疑之處，自
    難遽予採憑。又被告於偵查中已由檢察官聲請本院裁定羈押，並禁止接見通信，
    有本院押票附卷可稽，理無與證人甲○○有事後串證之虞，且證人甲○○曾具狀
    聲請到庭作證時能與被告隔離訊問，俾免因有不利被告之證詞而遭報復，亦有聲
    請狀一紙在卷可按，然其於本院審理時具結之證詞與被告所辯之細微末節均相符
    合，益見證人甲○○於本院之證詞並非迴護附和被告之語，應可採信。次查，扣
    案之安非他命一包（驗後毛重一．九三公克），被告於警訊及本院審理時均供稱
    係其所有供其吸食所用等語在卷。按上開扣案之安非他命數量不多，被告坦承有
    施用安非他命習慣，其為警查獲後於警訊時採集之尿液，檢出甲基安非他命陽性
    反應，有高雄縣衛生局八十九年一月廿九日八九煙檢字第三一四號煙毒尿液檢驗
    成績書一紙存卷可證，被告供稱該包安非他命係其自己吸食所用，尚非不可採信
    ，且並無證據足以證明該包安非他命係供被告販賣安非他命所用，當然不得以該
    包扣押之安非他命作為被告販賣安非他命之論據。綜上，被告辯稱與證人甲○○
    共同出資向他人購買安非他命後平分，並無販賣安非他命予甲○○，扣案之安非
    他命係其吸食所用等詞，核與事實相符，並無不可採取之處，此外，復查無其他
    積極證據足認被告有何被訴犯行，既不能證明被告犯罪，爰為無罪判決之諭知。
四、再按違禁物得單獨宣告沒收，刑法第四十條後段定有明文；又查獲之毒品及專供
    製造或施用毒品之器具，不問屬於犯人與否，均沒收銷燬之，毒品危害防制條例
    第十八條第一項前段亦有明文。扣案之安非他命一包（驗後毛重一．九三公克）
    經送檢驗結果，確屬甲基安非他命無訛，有高雄醫學大學附設中和紀念醫院出具
    之檢驗報告單一紙可參，屬第二級毒品，爰依上開規定單獨宣告沒收消燬之。
據上論斷，應依刑事訴訟法第三百零一條第一項，毒品危害防制條例第十八條第一項
前段，刑法第十一條、第四十條後段，判決如主文。
本案經檢察官黃元冠到庭執行職務。
中      華      民      國      九十      年      一      月    十九    日
                                  臺灣高雄地方法院刑事庭
                                      法  官    郭錦茂
右正本證明與原本無異。
如不服本判決，應於判決送達後十日內，向本院提出上訴狀。
                                      書記官    賴佳慧
中    華    民    國      九十      年      一      月      三十一      日


司法院資訊處製作；財團法人民間司法改革基金會備份。
